---
title: "introduction to conformal prediction"
author: "阳航"
date: "`r Sys.Date()`"
output: rmarkdown::html_vignette
vignette: >
  %\VignetteIndexEntry{Introduction to StatComp}
  %\VignetteEngine{knitr::rmarkdown}
  %\VignetteEncoding{UTF-8}
---
## Overview 


**Conformal Prediction（共形推断）** 是一种强大的统计方法，用于量化机器学习模型预测的可信度。给定一个训练好的模型和一个新的测试数据点，Conformal Prediction 计算一个 p-value（p值），用来衡量该测试数据点与模型的“符合度”。p值越高，说明数据点与模型的契合度越高，模型的预测结果也越可靠。

在包 `SA24204186` 中，提供了两个关键的函数来实现 **Conformal Prediction**：
1. **`conformal_p_value`**：计算每个测试数据点的 p-value。
2. **`conformal_prediction_set`**：根据给定的 p-value 阈值生成预测集合。

还提供了一个基于 **Rcpp** 的 Conformal Prediction 实现，在处理大数据集时能够显著提升计算速度。


### R 代码实现：`conformal_p_value`

**函数简介：**

conformal_p_value 函数根据提供的模型、训练数据和测试数据，计算 **Conformal Prediction 共形推断 的 p-value。p-value 衡量了测试数据点与模型的拟合程度，反映了测试数据与训练数据的一致性。
该函数首先计算 非一致性得分 (nonconformity score)，即测试数据点与训练数据预测的差异。

然后，基于这些非一致性得分来计算每个测试数据点的 p-value，表示其符合度的程度。

**输入参数：**

model: 训练好的预测模型，可以是任何支持 predict 函数的模型（例如线性回归、支持向量机等）。

train_data: 训练数据，数据框或矩阵，用于训练模型。

test_data: 测试数据，数据框或矩阵，用于计算 p-value。

**输出**

返回一个包含每个测试数据点对应 p-value 的向量。p-value 反映了每个测试数据点与训练数据之间的拟合程度。

```{r, eval=FALSE}
conformal_p_value <- function(model, train_data, test_data) {
  # 计算非一致性得分
  nonconformity_scores <- apply(test_data, 1, function(x) abs(predict(model, newdata = matrix(x, nrow = 1)) - mean(predict(model, newdata = train_data))))
  
  # 基于非一致性得分计算 p-value
  p_values <- sapply(nonconformity_scores, function(score) mean(score >= nonconformity_scores))
  
  return(p_values)
}
该函数使用 apply() 函数计算每个测试数据点的非一致性得分。
然后，通过将每个点的得分与训练集中所有其他点的得分进行比较，计算对应的 p-value。
```
### R 代码实现：`conformal_prediction_set`

**函数简介：**

conformal_prediction_set 函数使用 conformal_p_value 函数计算 p-value，并根据给定的 **p-value 阈值 **生成 **Conformal Prediction 集合**。该集合包含预测的新数据点所属的类别或范围。
该函数首先调用 conformal_p_value 来计算每个测试实例的 p-value。

然后，根据 p_threshold 来筛选哪些预测结果需要包含在预测集合中。如果 p-value 大于等于阈值，则将预测结果加入集合；否则，该测试点的预测结果为 NA，表示不可靠。

**输入参数：**

model: 训练好的预测模型。

train_data: 用于训练模型的训练数据。

test_data: 用于生成预测集合的测试数据。

p_threshold: 一个介于 0 和 1 之间的数值，用于确定哪些预测应包含在预测集合中。如果 p-value 高于该阈值，则认为预测可靠，将其包括在预测集合中。

**输出**

返回一个列表，每个元素对应一个测试实例的预测集合。如果 p-value 太低，则该实例没有预测结果（值为 NA）。

```{r}
conformal_prediction_set <- function(model, train_data, test_data, p_threshold) {
  p_values <- conformal_p_value(model, train_data, test_data)
  
  # 根据 p-value 阈值筛选预测值
  prediction_set <- list()
  for (i in 1:length(p_values)) {
    if (p_values[i] >= p_threshold) {
      prediction_set[[i]] <- predict(model, newdata = matrix(test_data[i,], nrow = 1))
    } else {
      prediction_set[[i]] <- NA  # 如果 p-value 太低，则不进行预测
    }
  }
  
  return(prediction_set)
}

```
首先计算每个测试数据点的 p-value，然后根据指定的 p_threshold 生成预测集合。
如果 p-value 高于阈值，预测值将包含在集合中，否则返回 NA。

### summary
1.conformal_p_value: 计算测试数据点的 p-value，衡量它们与训练数据的符合程度。
2、conformal_prediction_set: 基于 p-value 阈值生成每个测试数据点的预测集合。如果 p-value 高于设定的阈值，则预测包含在集合中，否则返回 NA。

这些函数可以用于模型的不确定性评估，尤其在需要判断模型预测可靠性时非常有用。在某些实际应用中，比如金融、医疗等领域，能够知道模型的预测是否可靠是非常重要的，Conformal Prediction 就可以提供这种可靠性度量。